最  高  行  政  法  院  裁  定
                                     100年度裁字第2660號
上  訴  人  許清修
被 上訴 人  屏東縣政府稅務局
代  表  人  施錦芳
上列當事人間牌照稅事件，上訴人對於中華民國100年6月29日高
雄高等行政法院100年度簡字第74號判決，提起上訴，本院裁定
如下：
    主  文
上訴駁回。
上訴審訴訟費用由上訴人負擔。
    理  由
一、按對於高等行政法院判決之上訴，非以其違背法令為理由，
    不得為之，行政訴訟法第242條定有明文。依同法第243條第
    1項規定，判決不適用法規或適用不當者，為違背法令；而
    判決有同條第2項所列各款情形之一者，為當然違背法令。
    是當事人對於高等行政法院判決上訴，如依行政訴訟法第24
    3條第1項規定，以高等行政法院判決有不適用法規或適用不
    當為理由時，其上訴狀或理由書應有具體之指摘，並揭示該
    法規之條項或其內容；若係成文法以外之法則，應揭示該法
    則之旨趣，倘為司法院解釋或本院之判例，則應揭示該判解
    之字號或其內容。如以行政訴訟法第243條第2項所列各款情
    形為理由時，其上訴狀或理由書，應揭示合於該條項各款之
    事實。上訴狀或理由書如未依此項方法表明者，即難認為已
    對高等行政法院判決之違背法令有具體之指摘，其上訴自難
    認為合法。
二、本件上訴人所有車牌號碼VN-226號自用大貨車（下稱系爭車
    輛），經交通部公路總局高雄區監理所屏東監理站於民國89
    年1月11日逕行註銷牌照後，嗣於97年7月22日停放在屏東縣
    屏東市○○路停車格上，經屏東縣政府警察局交通警察查獲
    ，移由被上訴人審理違章成立，依使用牌照稅法第28條第2
    項規定，補徵系爭車輛94年1月1日至97年7月22日使用牌照
    稅額計新臺幣（下同）22,411元，並按應納稅額裁處2倍罰
    鍰計44,822元，上訴人不服，申請復查，未獲變更，提起訴
    願，亦遭決定駁回，提起行政訴訟，經原審法院以100年度
    簡字第74號判決駁回，上訴人猶未甘服，遂提起本件上訴，
    其上訴意旨略以：系爭車輛依法要有使用被查獲才算違規，
    被上訴人之認定依法不公平、無理；又本件罰鍰過重，造成
    上訴人生活困難等語，為其論據。惟核其上訴理由，係就原
    審取捨證據、認定事實之職權行使，指摘其為不當，並就原
    審已論斷者，泛言未論斷，或就原審所為論斷，泛言其論斷
    矛盾，而非具體說明其有何不適用法規或適用法規不當之情
    形，並揭示該法規之條項或其內容，及合於行政訴訟法第24
    3條第2項所列各款之事實，難認對該判決之如何違背法令已
    有具體之指摘。依首開規定及說明，應認其上訴為不合法。
    又本件為簡易訴訟，上訴人未表明有何法律見解涉及原則性
    ，惟如前所述，上訴人之上訴未具體表明上訴理由，其上訴
    為不合法，應逕行駁回，自無庸命上訴人補正本件有無所涉
    法律見解具原則性情事，併此敘明。
三、據上論結，本件上訴為不合法。依行政訴訟法第249條第1項
    前段、第104條、民事訴訟法第95條、第78條，裁定如主文
    。
中    華    民    國    100   年    11    月    3     日
                    最高行政法院第五庭
                        審判長法官  黃  合  文
                              法官  鄭  忠  仁
                              法官  劉  介  中
                              法官  帥  嘉  寶
                              法官  陳  鴻  斌

以  上  正  本  證  明  與  原  本  無  異
中    華    民    國    100   年    11    月    3     日
                              書記官  王  福  瀛